

082233380251



wul080285@gmail.com



Lorong Bintang No.2a, Lalolara, Kec. Kambu, Kota Kendari, Sulawesi Tenggara 93561



@MALFIN_13L

Tentang Saya

saya mulai belajar editing sejak SD kelas 5 dan mulai mengembangkannya sejak saat itu juga sudah berbagai lomba dari kabupaten, provinsi dan nasional saya ikut tetapi tidak mendapatkan hasil , karena yakin dan percaya saya tetap membangun diri yang lebih baik lagi , saya memulai dengan membangun personality di media sosial dengan cara mengupload hasil editing saya dan saya sekarang sedang menjadi mahasiswa di salah satu universitas di provinsi Sulawesi tenggara yaitu universitas Haluoleo Kendari , dan buntut dari hasil kerja jeri payah saya mengikuti lomba-lomba saya Alhamdulillah mendapatkan juara 1 di lomba videografi tingkat nasional sertifikat pun saya miliki sebagai editor resmi yang berpengalaman dalam bidangnya.

Pengalaman

Freelance (editor freelance) 2020-2024

 Saya mulai menawarkan pekerjaan editor ini ke senior kampus dan teman di luar negeri salah satunya dari Polandia tetapi belum mendapatkan pekerjaan tersebut tetapi saya tetap semangat walau belum mendapatkan pekerjaan sebagai editor

usaha modal handphone 2019-2024

 Mengembangkan diri di bidang editing dan take video, fokus dalam editing mengikuti trend yang lagi viral di media sosial dan mengembangkan diri di akun Instagram dan YouTube channel saya yaitu @MALFIN_13L



MALFIN SYAH PUTRA

editor berpengalaman

Pendidikan

SMA

SMAN 4 WANGI-WANGI 2020-2024

universitas

Universitas Haluoleo Kendari 2024(sedang berkuliah)

Keterampilan

Editing video

Videografer dan grading colour

